---
title: "Retard pubértaire - AUC"
author: Jérôme Pasquier
date: 18 novembre 2021
output: xaringan::moon_reader
---

```{r, echo=FALSE, message=FALSE}

library(dplyr)
library(DT)
library(ggplot2)
library(knitr)
library(kableExtra)
library(pROC)
library(xaringanExtra)

# Options
opts_chunk$set(echo = FALSE, dpi=300, fig.width=4.5, fig.height=4.5,
               out.width="500px", out.height="500px")
xaringanExtra::use_panelset()

# Data
load("../results/analyses_20211118/AUC_tables_workspace.rda")

# Help functions
pred.loo <- function(fit) {
  d <- fit$model
  fam <- as.character(fit$call$family)
  sapply(1:nrow(d), function(i) {
    m <- glm(fit$call$formula, family = fam, data = d[-i, ])
    predict(m, newdata = d[i, , drop = FALSE], type = "response")
  })
}
plot_roc <- function(fit) {
  r0 <- roc(fit$model[[1]], predict(fit, type = "response"), direction = "<")
  r1 <- roc(fit$model[[1]], pred.loo(fit), direction = "<")
  ggroc(list(All = r0, LOO = r1)) +
    annotate("text", x = .5, y = .25, hjust =0,
             label = paste0("Area under the curve\nAll: ", signif(r0$auc, 4),
                            "\nLOO: ", signif(r1$auc, 4))) +
    theme_bw() +
    theme(axis.line = element_line(colour = "black"),
          panel.grid.major = element_blank(),
          panel.grid.minor = element_blank(),
          panel.border = element_blank(),
          panel.background = element_blank(),
          #legend.position="bottom",
          legend.title=element_blank()) +
    scale_colour_manual(values = c("black", "red"))
}

```

```{css, echo=FALSE}
pre {
  max-width: 100%;
  overflow-y: scroll-x;
}
.small .remark-code {
  font-size: 70% !important;
}
```
<!-- https://privefl.github.io/R-presentation/rmarkdown.html#33 -->

## Exemple de prédiction parfaite

- Variable réponse : CHH
- Variable explicatives : Olfaction, GnRH\_Test\_LH\_base, First\_T

```{r}
y <- "CHH"
x <- c("Olfaction", "GnRH_Test_LH_base", "First_T")
dta[c(y, x)] %>%
  kable %>%
  kable_styling("striped", full_width = FALSE) %>% 
  scroll_box(height = "400px")
sdta <- na.omit(dta[c(y, x)])
```

Nombre d'observations complètes : `r nrow(sdta)`

---

## Modèle de régression logistique :

.small[
```{r}
fml <- as.formula(paste(y, "~", paste(x, collapse = " + ")))
fit <- do.call("glm", list(formula = fml, family = quote(binomial),
                           data = quote(sdta)))
summary(fit)
```
]

---

## Prédictions du modèle

```{r}
cbind(
  fit$model,
  CombLin = predict(fit),
  Proba = predict(fit, type = "response")
) %>%
  kable %>%
  kable_styling("striped", full_width = FALSE) %>% 
  scroll_box(height = "500px")
```

---

## Courbe ROC

```{r, message=FALSE}
r <- roc(fit$model$CHH, predict(fit, type = "response"), direction = "<")
ggroc(r) +
  geom_abline(intercept = 1, slope = 1, color = "grey60") +
  annotate("text", x = .25, y = .25,
           label = paste("Area under the curve:", signif(r$auc, 4))) +
  theme_bw() +
  theme(axis.line = element_line(colour = "black"),
    panel.grid.major = element_blank(),
    panel.grid.minor = element_blank(),
    panel.border = element_blank(),
    panel.background = element_blank())
```

---

## Exemple de prédiction parfaite (2)

- Variable réponse : Complete CHH
- Variable explicatives : First\_INB

```{r}
y <- "Complete_CHH"
x <- "First_INB"
dta[c("Complete_CHH", "First_INB")] %>%
  filter(!is.na(Complete_CHH)) %>%
  kable %>%
  kable_styling("striped", full_width = FALSE) %>% 
  scroll_box(height = "400px")
```

Nombre d'observations complètes :
`r sum(!is.na(dta$Complete_CHH) & !is.na(dta$First_INB))`

---

## Modèle de régression logistique :

.small[
```{r}
fit <- glm(Complete_CHH ~ First_INB, family = binomial, data = dta)
summary(fit)
```
]

---

## First\_INB ~ Complete\_CHH

```{r}
dta %>%
  filter(!is.na(Complete_CHH), !is.na(First_INB)) %>%
  mutate(Complete_CHH = factor(Complete_CHH)) %>%
  ggplot(aes(x = Complete_CHH, First_INB)) +
  geom_boxplot()
```

---

## Prédictions du modèle

```{r}
cbind(
  fit$model,
  CombLin = predict(fit),
  Proba = predict(fit, type = "response")
) %>%
  kable %>%
  kable_styling("striped", full_width = FALSE) %>% 
  scroll_box(height = "500px")
```

---

## Meilleurs prédicteurs

```{r}
Y <- c(chh = "CHH", pchh = "Partial_CHH", cchh = "Complete_CHH")
tbls1 <- lapply(Y, function(y) {
  tbl %>%
    filter(Response == y, is.na(Predictor.2)) %>%
    select(Predictor.1, N, ends_with("AUC", ignore.case = FALSE)) %>%
    rename(Predictor = Predictor.1) %>%
    arrange(desc(AUC)) %>%
    datatable(rownames = FALSE, options = list(dom = "tp", pageLength = 8)) %>%
    formatRound(columns = grep("AUC$", names(tbl), value = TRUE), digits=3)
})
```

.panelset[

.panel[.panel-name[CHH]

```{r}
tbls1$chh
```

]

.panel[.panel-name[Partial CHH]

```{r}
tbls1$pchh
```

]

.panel[.panel-name[Complete CHH]

```{r}
tbls1$cchh
```

]

]

---

## Validation croisée : Leave-one-out

- On écarte la première observation de l'échantillon

- On estime le modèle sur les observations restantes

- On prédit, à l'aide du modèle estimé, la probabilité que l'observation
  écartée soit positive

- On répète les trois étapes précédentes pour chaque observation

- On obtient une probabilité d'être positif pour chaque observation

- On calcule une courbe ROC et une aire sous la courbe à l'aide de ce vecteur
  de probabilité

---

## Modèle intéressant - CHH

- Variable réponse : CHH
- Variable explicatives : Olfaction, Age\_1st

```{r}
y <- "CHH"
x <- c("Olfaction", "Age_1st")
dta[c(y, x)] %>%
  kable %>%
  kable_styling("striped", full_width = FALSE) %>% 
  scroll_box(height = "400px")
sdta <- na.omit(dta[c(y, x)])
```

Nombre d'observations complètes : `r nrow(sdta)`

---

## Régression logistique - CHH

.small[
```{r, message=FALSE}
fits <- list(
  glm(CHH ~ Olfaction2 + Age_1st, family = binomial, data = dta),
  glm(CHH ~ Olfaction2, family = binomial, data = dta),
  glm(CHH ~ Age_1st, family = binomial, data = dta)
)
summary(fits[[1]])
```
]

---

## Courbes ROC - CHH

.panelset[

.panel[.panel-name[Olfaction + Age\_1st]

```{r, message=FALSE, fig.width=6, out.width="600px", out.height="400px"}
plot_roc(fits[[1]])
```

]

.panel[.panel-name[Olfaction]

```{r, message=FALSE, fig.width=6, out.width="600px", out.height="400px"}
plot_roc(fits[[2]])
```

]

.panel[.panel-name[Age\_1st]

```{r, message=FALSE, fig.width=6, out.width="600px", out.height="400px"}
plot_roc(fits[[3]])
```

]

]

---

## Modèle intéressant - Partial CHH

- Variable réponse : Partial\_CHH
- Variable explicatives : Olfaction, Age\_1st

```{r}
y <- "Partial_CHH"
x <- c("Olfaction", "Age_1st")
dta[c(y, x)] %>%
  kable %>%
  kable_styling("striped", full_width = FALSE) %>% 
  scroll_box(height = "400px")
sdta <- na.omit(dta[c(y, x)])
```

Nombre d'observations complètes : `r nrow(sdta)`

---

## Régression logistique - Partial CHH

.small[
```{r, message=FALSE}
fits <- list(
  glm(Partial_CHH ~ Olfaction2 + Age_1st, family = binomial, data = dta),
  glm(Partial_CHH ~ Olfaction2, family = binomial, data = dta),
  glm(Partial_CHH ~ Age_1st, family = binomial, data = dta)
)
summary(fits[[1]])
```
]

---

## Courbes ROC - Partial CHH

.panelset[

.panel[.panel-name[Olfaction + Age\_1st]

```{r, message=FALSE, fig.width=6, out.width="600px", out.height="400px"}
plot_roc(fits[[1]])
```

]

.panel[.panel-name[Olfaction]

```{r, message=FALSE, fig.width=6, out.width="600px", out.height="400px"}
plot_roc(fits[[2]])
```

]

.panel[.panel-name[Age\_1st]

```{r, message=FALSE, fig.width=6, out.width="600px", out.height="400px"}
plot_roc(fits[[3]])
```

]

]

---

## Modèle intéressant - Complete CHH

- Difficile à déterminer
- Pas assez de données (il n'y a que 6 réponses positives)
- On peut essayer le même modèle que pour CHH et Partial CHH

---

## Régression logistique - Complete CHH

.small[
```{r, message=FALSE}
fits <- list(
  glm(Complete_CHH ~ Olfaction2 + Age_1st, family = binomial, data = dta),
  glm(Complete_CHH ~ Olfaction2, family = binomial, data = dta),
  glm(Complete_CHH ~ Age_1st, family = binomial, data = dta)
)
summary(fits[[1]])
```
]

---

## Courbes ROC - Complete CHH

.panelset[

.panel[.panel-name[Olfaction + Age\_1st]

.small[
```{r, message=FALSE, fig.width=6, out.width="600px", out.height="400px"}
plot_roc(fits[[1]])
```
]

]

.panel[.panel-name[Olfaction]

```{r, message=FALSE, fig.width=6, out.width="600px", out.height="400px"}
plot_roc(fits[[2]])
```

]

.panel[.panel-name[Age\_1st]

```{r, message=FALSE, fig.width=6, out.width="600px", out.height="400px"}
plot_roc(fits[[3]])
```

]

]


